臺灣高等法院臺南分院刑事判決　　　　100年度上訴字第387號
上　訴　人
即　被　告　林宏恩
上列上訴人因毒品危害防制條例案件，不服臺灣臺南地方法院
100年度訴字第61號中華民國100年2月25日第一審判決（起訴案
號：臺灣臺南地方法院檢察署99年度毒偵字第2550號），提起上
訴，本院判決如下：
    主  文
上訴駁回。
    理  由
一、按依刑事訴訟法第350條、第361條、第362條、第367條規定
    ，不服地方法院之第1審判決，提起第2審上訴者，須提出上
    訴書狀，並應敘述「具體理由」，為上訴必備之程式。所稱
    具體理由，必係依據卷內既有訴訟資料或提出新事證，指摘
    或表明第1審判決有何採證、認事、用法或量刑等足以影響
    判決本旨之不當或違法，而構成應予撤銷之具體事由，始克
    相當；如未依上揭意旨指出具體事由，而僅泛言或單憑當事
    人自我說詞，指摘原判決採證認事違法、用法不當、判決不
    公、量刑過重等等，即屬未敘述具體理由，所提第2審上訴
    不合法律上之程式，得不經言詞辯論，由第2審法院予以判
    決駁回（最高法院98年度台上字第6531號刑事判決意旨參照
    ）。
二、本件被告上訴意旨略以：本件公訴人以被告尿液經採集送驗
    結果，呈嗎啡陽性反應，即認被告有施用毒品海洛因而提起
    公訴，但原判決未詳加調查被告之犯罪事實，只以警察局移
    送筆錄為認定被告犯罪之證據，殊難令人甘服云云。
三、經查，被告對於本件於民國99年10月28日上午10時15分許經
    警採集尿液往前回溯26小時內之某時，在臺南市○○路○段
    218號住處施用毒品海洛因1次犯行，迭據其於原審坦承「（
    起訴書所載你於99年10月28日上午10時15分許採集尿液前回
    溯26小時內之某時有施用第一級毒品海洛因有何意見？）我
    承認」等語不諱，且被告於99年10月28日為警查獲後，經採
    尿送驗結果，確呈海洛因進入人體代謝分解後之嗎啡陽性反
    應乙節，有臺南市警察局刑事警察大隊送驗尿液代號年籍對
    照表、長榮大學2010年11月5日出具之確認報告為證，再被
    告前因施用毒品案件，經裁定送勒戒處所觀察、勒戒後，認
    為有繼續施用毒品之傾向，再經裁定令入戒治處所施以強制
    戒治，於98年12月10日執行完畢釋放，並由臺灣臺南地方法
    院檢察署檢察官於同年12月16日以98年度戒毒偵字第198號
    為不起訴處分。本案係被告於前開強制戒治處分執行完畢釋
    放後5年內再施用第1級毒品，原審法院以被告犯毒品危害防
    制條例第10條第1項之施用第1級毒品罪事證明確，且為累犯
    ，因而適用簡式審判程序，量處被告有期徒刑8月，經核原
    判決認事用法，均無不當，量刑亦屬妥適，從形式上予之審
    查，並無違背法令之情形。上訴意旨非但並無隻字片語表明
    第1審判決採證、認事、用法有何不當或違法之處，僅因其
    個人說詞，指摘原判決不當，揆諸前開說明，即屬未敘述具
    體理由，自難認其上訴合於法律上之程式；其上訴不合法，
    應予駁回，並不經言詞辯論為之。
四、爰依刑事訴訟法第367條前段、第372條，判決如主文。
中    華    民    國   100    年    4     月    21    日
                  刑事第五庭    審判長法  官  楊明章
                                      法  官  黃國永
                                      法  官  趙文淵
以上正本證明與原本無異。
如不服本判決應於收受送達後10日內向本院提出上訴書狀，其未
敘述上訴理由者，並得於提起上訴後10日內向本院補提理由書（
均須按他造當事人之人數附繕本）「切勿逕送上級法院」。
                                      書記官  呂宬樂
中    華    民    國   100    年    4     月    21    日
附錄論罪科刑法條：
毒品危害防制條例第10條第1項
施用第一級毒品者，處6月以上5年以下有期徒刑。